臺灣新竹地方法院刑事判決　　　　　　　　　　　　　九十三年度易字第四００號
　　公　訴　人　臺灣新竹地方法院檢察署檢察官
　　被　　　告　甲○○　男　三.
右列被告因違反毒品危害防制條例案件，經檢察官提起公訴（九十三年度毒偵字第五
六二號），本院依簡式審判程序判決如左：
    主  文
甲○○連續施用第二級毒品，累犯，處有期徒刑拾月。
扣案之第二級毒品安非他命共伍包（合計毛重柒點零公克）均沒收銷燬；玻璃吸頭二
貳個、橡皮管壹條、分裝袋陸拾伍個及電子磅秤壹個，均沒收。
    事  實
一、甲○○前曾因違反毒品危害防制條例案件，於民國八十七年十二月八日經本院依
    職權裁定送觀察勒戒後，認無繼續施用毒品傾向，以八十七年度易字第四六七號
    為免刑判決，於八十八年一月十一日判決確定；之後，甲○○復因施用第二級毒
    品安非他命案件，經本院依聲請以八十七年度毒聲字第一０八四號裁定送觀察、
    勒戒後，因認有繼續施用毒品之傾向，再經本院以八十七年度毒聲字第一二０九
    號裁定令入戒治處所施以強制戒治後，因戒治成效良好，先經本院以八十八年度
    毒聲字第一二三六號裁定停止戒治，所餘戒治期間付保護管束，竟於保護管束期
    間又再施用毒品，經本院以八十八年度毒聲字第二一六七號撤銷停止戒治，並令
    入戒治處所施以強制戒治，嗣後經本院以八十九年度毒聲字第六六０號裁定停止
    戒治，所餘戒治期間付保護管束，於八十九年四月十四日保護管束期滿，其該次
    二犯施用第二級毒品安非他命之犯行，另經本院於八十八年五月十四日以八十八
    年度竹北簡字第三六號判決判處有期徒刑六月確定，而其刑事案件確定後，與另
    案竊盜罪判處有期徒刑十一月確定案件，經本院以八十九年度聲字第六四０號定
    其應執行刑為有期徒刑一年四月確定，於九十年七月四日縮刑期滿執行完畢；嗣
    甲○○再因施用第二級毒品安非他命案件，經本院以九十年度毒聲字第一三六八
    號裁定應送勒戒處所觀察勒戒，認有繼續施用毒品傾向，本院再於九十二年三月
    三十一日以九十二年度毒聲字第二二三號裁定令入戒治處所施以強制戒治一年，
    嗣又經本院以九十二年度毒聲字第八一六號裁定自九十二年十二月三日停止戒治
    ，所餘戒治期間付保護管束，保護管束期間原至九十三年三月十日屆至，惟因毒
    品危害防制條例於九十三年一月九日修正施行，是日起即不再執行保護管束，同
    時其三犯施用第二級毒品安非他命之犯行，亦經本院以九十二年度竹北簡字第六
    ０號判決判處有期徒刑六月確定，現尚在執行中。
二、詎甲○○仍不知悔改，於前案（三犯）強制戒治執行完畢釋放後，五年內，又基
    於概括之犯意，自九十三年三月中旬起迄至九十三年五月二十一日止，以燒烤玻
    璃球吸食器以吸取其煙霧之方式，在其位於新竹縣新埔鎮旱坑里十一鄰旱坑子三
    十四號住處內，先後施用第二級毒品安非他命多次，嗣於翌（二十二）日晚上七
    時三十分許，在新竹市○道○路與水源路口為警查獲，並扣得其所有第二級毒品
    安非他命五包（合計毛重七點零公克）、玻璃吸頭二個、橡皮管一條、分裝袋六
    十五個及電子磅秤一個。
三、案經新竹市警察局報告臺灣新竹地方法院檢察署檢察官偵查起訴。
    理  由
一、本件被告甲○○所犯施用第二級毒品罪，非死刑、無期徒刑、最輕本刑為三年以
    上有期徒刑之罪，或高等法院管轄第一審之案件，被告於本院行準備程序進行中
    ，就被訴事實為有罪之陳述，經本院合議庭認合於修正後刑事訴訟法第二百七十
    三條之一之規定，裁定進行簡式審判程序，合先敘明。
二、認定犯罪事實所憑之證據及認定之理由：
    訊據被告甲○○，對於有在上開時、地施用第二級毒品安非他命多次之犯行，業
    已於本院審理時坦承不諱，而被告經警察查獲時所親自採集、封緘之尿液檢體，
    經送檢驗結果，確呈甲基安非他命類陽性反應，有新竹市衛生局於九十三年六月
    二日出具之衛檢字第六二三六號不法藥物尿液初步篩檢報告書姓名代號對照表各
    一份附於臺灣新竹地方法院檢察署九十三年度毒偵字第五六二號偵查卷第五十七
    頁可稽，復有被告所有之第二級毒品安非他命五包（合計毛重七點零公克）及其
    所有、供其施用毒品所用之玻璃吸頭二個、橡皮管一條、分裝袋六十五個與用以
    防止被騙而於買入毒品後可即時秤重之電子磅秤一個扣案，並有查獲現場照片五
    張在卷可資佐證，被告之自白核與事實相符，本件事證已臻明確，被告施用第二
    級毒品安非他命之犯行洵堪認定，應予依法論科。
三、論罪與科刑：
（一）核被告甲○○所為，係四犯毒品危害防制條例第十條第二項之施用第二級毒品
      安非他命罪；其持有毒品之低度行為，應為其施用毒品之高度行為所吸收，不
      另論罪。
（二）連續犯─被告先後多次施用毒品之犯行，時間緊接、手法雷同，所犯係基本犯
      罪構成要件相同之罪，顯係基於概括之犯意反覆為之，應依刑法第五十六條連
      續犯之規定論以一罪，並依法加重其刑。
（三）累犯─被告甲○○前曾因違反毒品危害防制條例、竊盜等案件，分別於八十八
      年五月十四日、八十九年二月二十五日，經本院及臺灣高等法院以八十八年度
      竹北簡字第三六號、八十八年度上易字第二二七四號判決判處有期徒刑六月、
      十一月確定，並經本院以八十九年度聲字第六四０號定其應執行刑為有期徒刑
      一年四月確定，於九十年七月四日縮刑期滿執行完畢，有臺灣新竹地方法院檢
      察署刑案資料查註紀錄表及臺灣高等法院被告全國前案紀錄表各一份在卷足參
      ，其於受有期徒刑之執行完畢後五年以內再犯本件有期徒刑以上之罪，為累犯
      ，依刑法第四十七條規定加重其刑。
（四）科刑：爰審酌被告一再沾染毒品，不知戒除毒癮以改過自新，及其品行、生活
      狀況、智識程度、犯罪所生之損害與犯罪後之態度等一切情狀，量處如主文所
      示之刑，以資警惕。
（五）沒收：扣案之第二級毒品安非他命五包（合計毛重七點零公克）係違禁物，應
      依毒品危害防制條例第十八條第一項前段之規定沒收銷燬；玻璃吸頭二個、電
      子磅秤一個、橡皮管一條、分裝袋六十五個，為被告所有，供其犯罪所用之物
      ，業據其陳明在卷，應依刑法第三十八條第一項第二款之規定宣告沒收；至於
      為警查獲時所扣案之破壞剪二個，與被告本件施用第二級毒品安非他命之犯行
      無關，爰不予宣告沒收，併此敘明。
四、據上論斷，應依刑事訴訟法第二百七十三條之一第一項、第二百九十九條第一項
    前段，毒品危害防制條例第十條第二項、第十八條第一項前段，刑法第十一條、
    第五十六條、第四十七條、第三十八條第一項第二款，判決如主文。
本案經檢察官邱忠義到庭執行職務。
中　　　華　　　民　　　國　　九十三　　年　　　九　　　月　　 十四 　　日
                                    臺灣新竹地方法院刑事第二庭
                                        法  官  遲  中  慧
右正本證明與原本無異。
如不服本判決，應於判決送達後十日內向本院提出上訴狀( 應附繕本 )，上訴於臺灣
高等法院。
                                        書記官  江  靜  玲
中　　　華　　　民　　　國　　九十三　　年　　　九　　　月　　 十四 　　日
附錄本案論罪科刑法條全文：
毒品危害防制條例第十條第二項
施用第二級毒品者，處三年以下有期徒刑。
